臺灣臺北地方法院刑事簡易判決　　　　 100年度簡字第1552號
聲　請　人　臺灣臺北地方法院檢察署檢察官
被　　　告　趙靜君
選任辯護人　蕭維德律師
　　　　　　張毓桓律師
上列被告因妨害風化案件，經檢察官提起公訴（100 年度偵緝字
第383 號、第384 號、第385 號），經被告自白犯罪，本院認為
宜由受命法官獨任以簡易判決處刑，爰不經通常審判程序，逕以
簡易判決處刑如下：
    主      文
趙靜君共同意圖使女子與他人為猥褻之行為，而容留以營利，共
罪，各處有期徒刑肆月，如易科罰金，均以新臺幣壹仟元折算
壹日，扣案如附表所示應召站分得之性交易所得金錢均沒收。應
執行有期徒刑拾月，如易科罰金，以新臺幣壹仟元折算壹日，扣
案如附表所示應召站分得之性交易所得合計新臺幣貳仟陸佰元均
沒收。
    事實及理由
一、本件犯罪事實及證據均引用檢察官起訴書之記載（如附件所
    示）。
二、論罪科刑之依據：
  (一)核被告趙靜君所為，係犯刑法第231 條第1 項意圖使女子與
    他人為猥褻之行為，而容留以營利罪。被告及「毛哥」意圖
    營利媒介並進而容留女子與男客為猥褻行為，渠媒介之低度
    行為已為容留之高度行為所吸收，不另論罪。被告應「毛哥
    」之要求，以每次新臺幣（下同）3 千元之代價，先後出面
    承租附表所示3 房間，供「毛哥」容留李怡靜、李羿萱、陳
    子婕在各該承租房間內，與男客進行「半套」之猥褻性交易
    ，3 次犯意個別，行為互異，應予分論併罰。
  (二)被告雖委任辯護人主張：承租3 房間係連續行為，時間密接
    ，應論以1 罪云云。惟按刑法上所謂集合犯是指立法者所制
    定之犯罪構成要件中，本就預定有數個同種類之行為將反覆
    實行之犯罪而言，是將各自實現犯罪構成要件之多數行為，
    解釋為集合犯，而論以一罪。是以對於集合犯，必須從嚴解
    釋，以符合立法者之意向。刑法第231 條第1 項之圖利使人
    為性交或猥褻罪，其犯罪構成要件為：「意圖使男女與他人
    為性交或猥褻之行為，而引誘、容留或媒介以營利者……」
    ，從上述法條文義觀之，尚難憑以認定立法者於制定法律時
    ，即已預定該犯罪之本質，當然涵蓋多數反覆實行之引誘、
    容留或媒介行為在內。且94年2 月2 日修正前（95年7 月1
    日起施行）之刑法第231 條第2 項規定：「以犯前項之罪為
    常業者，處1 年以上7 年以下有期徒刑……」，既然有此常
    業犯之規定，則第1 項之圖利使人為性交或猥褻罪，本質上
    即難認係學理上所稱集合犯之具有重複特質之犯罪，否則第
    2 項常業犯之規定即無適用餘地，當非立法本旨。故刑法第
    321 條第1 項之圖利使人為性交或猥褻行為罪，應非集合犯
    之罪。又刑法於94年2 月2 日修正公布時，已刪除第56條連
    續犯之規定，並因配合此修正，同時刪除刑法第231 條第22
    項常業犯之規定，其立法目的即係將本應各自獨立評價之數
    罪，回歸本來就應賦予複數法律效果之原貌。因此，行為人
    在刑法修正施行前後均有意圖使男女與他人為性交或猥褻行
    為，而反覆實行引誘、容留、或媒介以營利之多數行為，其
    在刑法修正前之多次犯行，應與修正後之規定為有利與否之
    比較適用後，視其是否基於概括犯意或常業犯意，而分別適
    用修正前連續犯或常業犯之規定論以一罪，其在刑法修正施
    行後之多次犯行，則應按其實際行為次數，一罪一罰，並與
    修正前之犯行，數罪併罰，合併定其應執行刑（最高法院99
    年度臺上字第5019號判決要旨參照；另相同意見有最高法院
    99年度臺上字第7953號判決、99年度臺上字第7471號判決、
    99年度臺上字第6215號判決、99年度臺上字第6186號判決、
    97年度臺上字第3525號判決意旨參照）。從而，應認被告與
    「毛哥」係基於個別之犯意聯絡，先後承租附表所示3 房間
    供「毛哥」容留、媒介女子在房間內與男客進行猥褻之性交
    易，自與集合犯或接續犯之性質不合。故被告此部分辯解，
    委無可採。
  (三)爰審酌：(1)被告曾自民國98年6 月1 日起，承租房間容留女
    子進行猥褻行為，至98年8 月1 日經警查獲為止，經本院於
    98年12月29日以98年度簡字第4992號刑事簡易判決判處有期
    徒刑3 月，已於99年1 月25日確定在案（被告嗣於99年9 月
    3 日易科罰金執行完畢），被告竟不知悔悟警醒，復於99年
    2 月25日、4 月10日、3 月16日，各以3 千元之代價，出面
    承租附表所示3 間房間供「毛哥」招攬女子進行猥褻行為以
    營利，造成善良風俗敗壞，損害非輕；(2)惟被告犯罪後，向
    本院坦白認罪，表示願受刑罰之處罰，態度尚可等一切情狀
    ，分別量處如主文所示之刑及易科罰金之折算標準，再合併
    定應執行之刑及易科罰金之折算標準，以示懲儆。
  (四)又警方查獲李怡靜時扣得之性交易所得3 千元（見99年度偵
    字第26580 號卷第34至36頁）、查獲李羿萱時扣得之性交易
    所得2 萬6 千元（見100 年度偵字第2919號卷第10至12頁）
    、查獲陳子婕時扣得之性交易所得2 千6 百元（見100 年度
    偵字第3228號卷第25至27頁），由「毛哥」抽佣各分得1 千
    元、8 百元、8 百元之事實，業據李怡靜（見99年度偵字第
    26 580號卷第18頁）、李羿萱（見100 年度偵字第2919號卷
    第24頁）、陳子婕（見100 年度偵字第3228號卷第19頁）於
    警詢時陳述明確，此等金錢應屬被告與「毛哥」共同容留猥
    褻以營利犯罪所得之物，應依刑法第38條第1 項第3 款規定
    ，宣告沒收。至於由李怡靜、李羿萱、陳子婕取得之性交易
    金錢部分，分歸渠3 人所有，尚非被告及「毛哥」所得之物
    ，且渠3 人既非與被告或「毛哥」共犯本件犯罪，爰不於本
    案宣告沒收。另警方查獲李怡靜時扣得之保險套4 枚（見99
    年度偵字第26580 號卷第34至36頁），則係李怡靜所有之物
    ，又李怡靜非與被告共犯本件犯罪，亦不於本案宣告沒收，
    附此說明。
三、適用法條：刑事訴訟法第449 條第2 項、第3 項、第450 條
    第1 項、第454 條第2 項，刑法第28條、第231 條第1 項、
    第41條第1 項前段、第8 項、第38條第1 項第3 款、第51條
    第5 款，刑法施行法第1 條之1 第1 項、第2 項前段，判決
    如主文。
如不服本判決，應於收受判決正本送達之翌日起10日內向本庭提
出上訴狀，上訴於本院合議庭（須附繕本）。
中    華    民    國   100    年    4     月    28    日
                  刑事第六庭  法  官  林晏如
上正本證明與原本無異。
如不服本判決應於收受送達後10日內向本院提出上訴書狀，並應
敘述具體理由；其未敘述上訴理由者，應於上訴期間屆滿後20日
內向本院補提理由書（均須按他造當事人之人數附繕本）「切勿
逕送上級法院」。
                              書記官  楊盈茹
中    華    民    國   100    年    4     月    29    日
附錄本案論罪科刑法條全文：
中華民國刑法第231條
意圖使男女與他人為性交或猥褻之行為，而引誘、容留或媒介以
營利者，處 5 年以下有期徒刑，得併科 10 萬元以下罰金。以
詐術犯之者，亦同。
公務員包庇他人犯前項之罪者，依前項之規定加重其刑至二分之
一。
附表：
┌──┬──────┬─────────┬────────┬────────┬─────┐
│編號│租 賃 期 間 │ 承  租  地  點   │ 查  獲  情  形 │     扣案物     │  沒收物  │
│    │            │                  │                │   （新臺幣）   │（新臺幣）│
├──┼──────┼─────────┼────────┼────────┼─────┤
│ 1  │99年2 月25日│臺北市○○○路○段1│99年3月8日下午5 │李怡靜性交易所得│應召站分得│
│    │至100 年2 月│號6樓之9          │時許，於上址經警│3 千元、保險套4 │1 千元    │
│    │21日        │（屋主周玉敏，出租│查獲李怡靜與男客│枚              │          │
│    │            │人鄒美雲）        │馮志強從事猥褻性│                │          │
│    │            │                  │交易。          │                │          │
├──┼──────┼─────────┼────────┼────────┼─────┤
│ 2  │99年4 月10日│臺北市○○○路○段 │99年4月29日晚間 │李羿萱性交易所得│應召站分得│
│    │至100年4月9 │1號6樓之20        │11時許，於上址經│2600 元         │8 百元    │
│    │日          │（屋主洪春福，出租│警查獲李羿萱與男│                │          │
│    │            │人康何範明）      │客江耀生從事猥褻│                │          │
│    │            │                  │性交易。        │                │          │
├──┼──────┼─────────┼────────┼────────┼─────┤
│ 3  │99年3 月16日│臺北市○○○路○段 │99年4月28日下午 │陳子婕性交易所得│應召站分得│
│    │至100 年3 月│66號11樓之27      │4時許，於上址經 │2600 元         │8 百元    │
│    │15日        │（屋主黃淑卿，出租│警查獲陳子婕與男│                │          │
│    │            │人趙如蘋）        │客劉俊偉從事猥褻│                │          │
│    │            │                  │性交易。        │                │          │
└──┴──────┴─────────┴────────┴────────┴─────┘
臺灣臺北地方法院檢察署檢察官起訴書
                                    100年度偵緝字第383號
                                    100年度偵緝字第384號
                                    100年度偵緝字第385號
    被      告  趙靜君  女  46歲（民國○○年○○月○○日生）
                        住臺中市○○區○○路２之１８號
                        居臺北市○○路100號4樓之9
                        國民身分證統一編號：Ｚ000000000號
上列被告因妨害風化案件，已經偵查終結，認應該提起公訴，茲
將犯罪事實及證據並所犯法條分敘如下：
        犯罪事實
一、趙靜君與不詳成年人所組應召集團間，基於使已滿18歲之女
    子與男子為猥褻行為，而媒介、容留以營利之犯意聯絡，由
    趙靜君分別於如附表所示時間承租如附表所示房間，該應召
    集團則媒介李怡靜、李羿萱與陳子婕，至上開房間從事為不
    特定男客手淫至射精之猥褻性交易，每次性交易報酬約新臺
    幣（下同）3000元至2600元不等，由應召集團與上開女子朋
    分，趙靜君則以每提供一址房間，則收取3000元代價得利。
    嗣於如附表所示時地，經警循線查獲上情並扣得如附表所示
    之物。
二、案經臺北市政府警察局大安分局移送偵辦。
        證據並所犯法條
一、證據名稱暨待證事實：
┌──┬────────┬───────────────┐
│編號│  證 據 名 稱   │          待 證 事 實         │
├──┼────────┼───────────────┤
│ 1  │被告趙靜君之供述│全部犯罪事實                  │
├──┼────────┼───────────────┤
│ 2  │證人周玉敏、鄒美│李怡靜、李翌萱、陳子婕於如附表│
│    │雲、李怡靜、馮志│所時地，在被告承租之房間與男客│
│    │強、康何範明、李│從事性交易之事實。            │
│    │翌萱、江耀生、趙│                              │
│    │如蘋、黃淑卿、陳│                              │
│    │子婕、劉俊偉警詢│                              │
│    │之陳述          │                              │
├──┼────────┼───────────────┤
│ 3  │房屋租賃契約書  │被告承租如附表所示房間之事實  │
└──┴────────┴───────────────┘
二、核被告趙靜君所為，係犯刑法第231條第1項意圖營利而容留
    、媒介女子與他人為猥褻罪嫌。其與不詳成年人所組之應召
    集團間，有犯意聯絡與行為分擔，請論以共同正犯。扣案之
    物，請依法沒收。
三、依刑事訴訟法第251條第1項提起公訴。
    此  致
臺灣臺北地方法院
中    華    民    國   100    年    3     月    16    日
                              檢 察 官    江  貞  諭
本件正本證明與原本無異
中    華    民    國   100    年    3     月    23    日
                              書 記 官    朱      翎
附錄本案所犯法條全文
刑法第231條
（圖利使人為性交或猥褻罪）
意圖使男女與他人為性交或猥褻之行為，而引誘、容留或媒介以
營利者，處 5 年以下有期徒刑，得併科 10 萬元以下罰金。以
詐術犯之者，亦同。
公務員包庇他人犯前項之罪者，依前項之規定加重其刑至二分之
一。
附表
┌──┬────┬─────────┬────────┬─────┐
│編號│租賃期間│承  租  地  點    │查  獲  情  形  │扣案物品  │
├──┼────┼─────────┼────────┼─────┤
│ 1  │99年2月2│臺北市○○○路○段1│99年3月8日下午5 │新臺幣（下│
│    │5日至100│號6樓之9          │時許，於上址經警│同）3000元│
│    │年2月21 │（屋主為周玉敏，出│查獲李怡靜與男客│、保險套4 │
│    │日      │租人為鄒美雲）    │馮志強從事半套性│枚        │
│    │        │                  │交易。          │          │
├──┼────┼─────────┼────────┼─────┤
│ 2  │99年4月1│臺北市○○○路○段 │99年4月29日晚間 │2600元    │
│    │0日至10 │1號6樓之20        │11時許，於上址經│          │
│    │0年4月9 │（屋主為洪春福，出│警查獲李羿萱與男│          │
│    │日      │租人為康何範明）  │客江耀生從事半套│          │
│    │        │                  │性交易。        │          │
├──┼────┼─────────┼────────┼─────┤
│ 3  │99年3月1│臺北市○○○路○段 │99年4月28日下午 │2600元    │
│    │6日至100│66號11樓之27      │4時許，於上址經 │          │
│    │年3月15 │（屋主為黃淑卿，出│警查獲陳子婕與男│          │
│    │日      │租人為趙如蘋）    │客劉俊偉從事半套│          │
│    │        │                  │性交易。        │          │
└──┴────┴─────────┴────────┴─────┘